【裁判字號】    98,訴,1041
【裁判日期】    990121
【裁判案由】    毒品危害防制條例
【裁判全文】
臺灣高雄地方法院刑事判決              98年度訴字第1041號
公  訴  人  臺灣高雄地方法院檢察署檢察官
被      告  乙○○
                    現於高雄第二監獄執行中
指定辯護人  戴國石律師（義務辯護）
上列被告因毒品危害防制條例案件，經檢察官提起公訴（98年度
偵字第18011 號、第18179 號、第18658 號、第21684 號），本
院判決如下：
    主  文
乙○○共同犯販賣第一級毒品罪，累犯，處有期徒刑拾伍年陸月
。
未扣案之販賣毒品所得新台幣玖佰元與丙○○連帶沒收之，如一
部或全部不能沒收時，以其等財產連帶抵償之。
    事  實
一、丙○○（由本院另行審結）、甲○○明知海洛因係經政府公
    告，列為毒品危害防制條例第2 條第2 項第1 款所定之第一
    級毒品，未經許可不得持有、販賣。竟基於共同販賣第一級
    毒品海洛因以營利之犯意，先由丙○○向真實姓名均不詳綽
    號「少年董」之人，購入海洛因後，於民國98年6 月5 日10
    時13分許，丁○○以其使用0000000000號手機，與丙○○之
    0000000000手機聯絡，談妥以新台幣（下同）900 元之對價
    ，購買海洛因1 包，雙方並約定於高雄市○○區○○路與澄
    和路口某大賣場附近交貨等語，丙○○隨即與乙○○聯絡，
    乙○○隨即前往上開約定地點，交付海洛因1 包予鄒清昆，
    乙○○得款900元後，復將該款項交付丙○○。
二、案經高雄市政府警察局移送台灣高雄地方法院檢察署檢察官
    偵查起訴。
    理  由
壹、證據能力部分：按被告以外之人於偵查中向檢察官所為之陳
    述，除顯有不可信之情況者外，得為證據，刑事訴訟法第15
    9 條之1 第2 項定有明文。經查，本件證人即共同被告丙○○於偵查中以證人之身分所為之陳述，業經具結以擔保陳述
    之可信性，且無何顯不可信之情形，核之上開說明，自有證
    據能力。
貳、實體部分：
一、訊之被告乙○○對於上開為共同被告丙○○送交海洛因1 包
    予丁○○一事固不諱言，惟矢口否認有何販賣海洛因之犯行
    ，辯稱：伊當時並不知丙○○要其送交予丁○○之物係海洛
    因云云。惟查，本件業據被告於警詢中供述稱：伊受丙○○
    之託拿1 包海洛因至家樂福大賣場與1 位計程車司機交易，
    伊收取900 元拿回去給丙○○等語明確（見警四卷第3 頁）
    ，又於偵查中供述稱：強哥（即丙○○）叫伊送海洛因去澄
    清路的大賣場，給1 位開計程車的司機，代價900 元，後來
    伊把900 元拿回去給強哥等語明確（見偵五卷第6 頁），又
    於本院初訊中供稱：伊於98年6 月15日去找丙○○綽號強哥
    買海洛因，有人向丙○○買海洛因，剛好伊有車，丙○○就
    叫伊拿過去，對方給900 元，伊拿回給丙○○等語無誤（見
    本院98聲羈字第538 號卷第4 頁）；又證人即共同被告丙○○於偵查中證述稱：有計程車司機丁○○向伊購買海洛因90
    0 元，伊叫被告拿海洛因過去，因伊有提供海洛因給被告，
    被告才願意送海洛因給買家等語無誤（見偵一卷第6 ─7 頁
    ），本件又據證人丁○○於本院審理中證述：伊向丙○○買
    海洛因有1 次係約在澄和、澄清路口，丙○○係叫人拿來等
    語明確（見審卷第168 頁反面），綜上所述，可知被告確實
    知丙○○所交付之物為海洛因無誤，其事後空言翻異其詞，
    顯係卸責之詞不足採信；又按海洛因係管制之毒品量少價昂
    之物，販賣海洛因之刑罰甚重，近年來政府大力查緝販毒者
    ，此為公眾週知之事實，苟無利潤可圖，被告與同案被告丙○○當無甘冒被查緝並遭判重刑之危險，而出售海洛因，故
    被告上開出售海洛因之行為，足以推認其主觀上確有藉此方
    式賺取價差或量差以獲利之不法意圖，至為灼然。從而，本
    件罪證明確，被告上開犯行堪以認定。
二、按海洛因為毒品危害防制條例第2 條第2 項第1 款所定之第
    一級毒品，不得非法販賣、轉讓、持有；是核被告所為，係
    犯修正前毒品危害防制條例第4 條第1 項之販賣第一級毒品
    罪（查毒品危害防制條例於98年5 月20日修正公布，針對當
    次公布之修正條文，未另訂施行日期，而毒品危害條例條例
    第36條規定「本條例自公布後六個月施行」，該新修正之條
    例規定應自公布後6 個月之98年11月20日生效，故本件被告
    行為後，毒品危害防制條例之刑罰規定已有變更，應依刑法
    第2 條第1 項規定，依「從舊從輕」原則而為比較，而關於
    販賣第一級毒品部分，同條例第4 條第1 項、第2 項修正後
    分別提高得併科之罰金數額至2 千萬元，修正後之規定並未
    較有利於被告，自應適用被告行為時之修正前毒品危害防制
    條例第4 條第1 項之規定）。另被告持有第一級毒品之低度
    行為已為販賣第一級毒品之高度行為所吸收，不另論罪。又
    被告與同案被告丙○○就上開販賣第一級毒品之犯行，有犯
    意聯絡及行為分擔，應論以共同正犯。又被告曾因施用毒品
    案件經法院判處有期徒刑1 年，減為有期徒刑6 月，如易科
    罰金，以300 元折算1 日，並於96年7 月6 日縮刑期滿執行
    完畢，有其高等法院被告前案紀錄表1 份在卷可查，其於執
    行完畢後5 年內再犯本件有期徒刑以上之罪，為累犯，除其
    所犯販賣第一級毒品之罪，法定刑為死刑、無期徒刑，依法
    不得再予加重外，依刑法第47條第1 項之規定加重其刑。又
    被告所犯販賣第一級毒品之行為，販賣之數量非鉅，販毒所
    得僅為900 元，且僅係為他人送貨交付海洛因予買主，相較
    大毒梟販賣毒品之數量及獲利，情節顯屬輕微，倘科以法定
    最低度刑無期徒刑，衡諸一般社會法律情感，猶嫌過重，依
    其犯罪情狀客觀上不無堪予憫恕之處，爰依刑法第59條規定
    酌減其刑。審酌被告為圖個人私利而與他人共同販賣海洛因
    ，危害國民身體健康及社會治安，惟而販賣之海洛因數量非
    多，犯罪所得非鉅，且非主謀之角色，為犯後未能坦認犯行
    ，態度尚難謂佳及其他等一切情狀，量處如主文所示之刑。
    又本件未扣案之被告販毒所得900 元，依共犯沒收之原則，
    為被告與同案被告丙○○因犯罪所得之財物，應依修正前毒
    品危害防制條例第19條第1 項後段之規定，諭知與丙○○連
    帶沒收，如一部或全部不能沒收時，以其等之財產連帶抵償
    之。
據上論斷，應依刑事訴訟法第299 條第1 項前段、修正前毒品危
害防制條例第4 條第1 項、第19條第1 項後段，刑法第2 條第1
項前段、第11條、第28條、第47條第1 項、第59條，判決如主文
。
中    華    民    國    99    年    1     月    21    日
                  刑事第十一庭審判長法  官   黃三友
                                    法  官   莊珮吟
                                    法  官   林俊寬
以上正本證明與原本無異。
如不服本判決應於收受送達後10日內向本院提出上訴書狀，並應
敘述具體理由；如未敘述上訴理由者，應於上訴期間屆滿後20日
內向本院補提理由書（均須按他造當事人之人數附繕本）「切勿
逕送上級法院」。
中    華    民    國    99    年    1     月    21   日
                                    書記官   林香如
附錄法條：
毒品危害防制條例第4條
製造、運輸、販賣第一級毒品者，處死刑或無期徒刑；處無期徒
刑者，得併科新臺幣2 千萬元以下罰金。
製造、運輸、販賣第二級毒品者，處無期徒刑或7 年以上有期徒
刑，得併科新臺幣1 千萬元以下罰金。
製造、運輸、販賣第三級毒品者，處5 年以上有期徒刑，得併科
新臺幣7 百萬元以下罰金。
製造、運輸、販賣第四級毒品者，處3 年以上10年以下有期徒刑
，得併科新臺幣3 百萬元以下罰金。
製造、運輸、販賣專供製造或施用毒品之器具者，處1 年以上7
年以下有期徒刑，得併科新臺幣1 百萬元以下罰金。
前五項之未遂犯罰之。


司法院資訊處製作；財團法人民間司法改革基金會備份。
